【裁判字號】    95,訴,121
【裁判日期】    950630
【裁判案由】    槍砲彈藥刀械管制
【裁判全文】
臺灣板橋地方法院刑事判決               95年度訴字第121號
公  訴  人  臺灣板橋地方法院檢察署檢察官
被      告  乙○○
                      樓
                    另案於臺.
指定辯護人  本院公設辯護人甲○○
上列被告因違反槍砲彈藥刀械管制條例案件，經檢察官提起公訴
（95年度偵字第20327號），本院判決如下：
    主  文
乙○○未經許可，寄藏可發射子彈具有殺傷力之改造手槍，處有
期徒刑貳年，併科罰金新臺幣伍萬元，罰金如易服勞役以銀元
佰元即新臺幣玖佰元折算壹日，緩刑伍年，緩刑期內付保護管束
；扣案仿BERETTA 廠九二FS半自動手槍製成之改造手槍壹支（含
彈匣壹個、槍枝管制編號0000000000號）及土造九釐
米子彈壹顆沒收。
    事  實
一、乙○○明知未經許可不得寄藏可發射子彈具有殺傷力之改造
    手槍及子彈，竟於民國94年11月17日16時30分許，在臺北縣
    新莊市○○路麥當勞速食店，受不詳確實姓名年籍、綽號「
    阿正」成年男子之託，而寄藏「阿正」所交付之換裝土造金
    屬槍管、可擊發適用子彈、具殺傷力之仿BERETTA 廠92FS型
    半自動手槍製造之改造手槍1 把（槍枝管制編號0000000000
    號、含彈匣1 個）及具殺傷力之彈頭直徑9 釐米之土造子彈
    2 顆（鑑定取樣試射1 顆，餘完整子彈1 顆；「阿正」另同
    時交付乙○○寄藏不具殺傷力之九釐米土造子彈1 顆），乙
    ○○攜帶該等槍彈返回其住處途中，先於同日18時許至臺北
    縣新莊市○○街108 巷8 號2 樓其友人陳智宏住處，適警方
    為查緝毒品案件正在陳智宏住處執行搜索，乙○○在警方未
    查知其持有上述改造手槍及子彈前，向執勤員警自首其寄藏
    而持有可發射子彈、具殺傷力改造手槍及子彈，並自動繳出
    上開改造手槍與子彈，經檢察官偵查終結提起公訴後接受本
    院裁判。
二、案經臺北市政府警察局大安分局報請臺灣板橋地方法院檢察
    署檢察官偵查起訴。
    理  由
一、訊據被告乙○○對於上揭時地寄藏槍彈之犯行已坦承不諱，
    而其自首報繳警方查扣之改造手槍1 枝、子彈共計3 顆經內
    政部警政署刑事警察局依檢察機關之概括授權囑託鑑定結果
    ，認該手槍係利用仿BERETTA 廠92FS型半自動手槍換裝土造
    金屬槍管而改造、機械性能良好、可擊發適用子彈、具有殺
    傷力；而子彈3 顆當中同類型子彈2 顆為直徑9 釐米之土造
    子彈，取樣試射1 顆，可擊發、該顆與另顆同型土造子彈具
    有殺傷力，而另類型九釐米土造子彈為玩具彈殼加裝彈頭，
    經試射後，無法擊發、認無殺傷力等情，據該局以94年12月
    2 日刑鑑字第0940177432號鑑驗通知書函明附卷（該鑑定通
    知書依刑事訴訟法第208 條第1 項、第206 條第1 項、第
    159 條第1 項立法理由說明，得為證據），本件事證明確，
    被告犯行堪以認定。
二、核被告所為係犯槍砲彈藥刀械管制條例第8 條第4 項之未經
    許可寄藏可發射子彈、具殺傷力之改造手槍罪及同條例第12
    條第4 項之未經許可寄藏子彈罪，其因寄藏而持有本件改造
    手槍及子彈之低度行為為寄藏之當然結果，均不另論罪，其
    以一寄藏行為觸犯上述二罪，應從一重以寄藏可發射子彈、
    具殺傷力之改造手槍罪處斷。又被告係於警方為查緝毒品案
    件在另案被告陳智宏住處執行搜索時，於警方未查知其持有
    改造手槍及子彈前，向執勤員警自首犯行，並自動繳出因寄
    藏而持有改造手槍與子彈，經檢察官偵查終結提起公訴後接
    受本院裁判，有偵查卷附第7 頁警詢筆錄及本院95年6 月21
    日審判筆錄可憑，爰依槍砲彈藥刀械管制條例第18條第1 項
    前段規定減輕其刑。爰審酌被告除現在執行毒品觀察勒戒外
    、尚無犯罪受科刑處罰之前科（見卷附臺灣高等法院被告全
    國前案紀錄表）、及其犯罪動機、目的、情節、未經許可寄
    藏可發射子彈、具殺傷力之改造手槍與土造子彈對社會秩序
    、人民安全所生危害與犯罪後坦承犯行之態度等一切情狀，
    量處如主文所示之刑，併諭知罰金刑如易服勞役之折算標準
    。又被告前未曾受有期徒刑以上刑之宣告，因一時失慮致觸
    刑典，事後自首坦承犯行，經此刑之宣告後，應知所警惕而
    無再犯之虞，本院因認暫不執行其刑為當，予以宣告緩刑5
    年，緩刑期內付保護管束，用啟自新。扣案仿BERETTA 廠92
    FS半自動手槍製成之換裝土造金屬槍管之可發射子彈、具有
    殺傷力改造手槍乙支（槍枝管制編號0000000000號、含彈匣
    1 個）及鑑定所剩具殺傷力九釐米土造子彈1 顆，均為違禁
    物，應依刑法第38條第1 項第1 款規定沒收。試射後子彈，
    其中1 顆本不具殺傷力，另1 顆則失子彈之效用，核其性質
    並非違禁物，又為囑託被告寄藏之綽號「阿正」男子所有，
    而非被告所有之物，故不予宣告沒收。
據上論斷，應依刑事訴訟法第299 條第1 項前段，槍砲彈藥刀械
管制條例第8 條第4 項、第12條第4 項、第18條第1 項前段，刑
法第11條、第55條、第74條第1 款、第93條第1 項、第38條第1
項第1 款、第42條第2 項，罰金罰鍰提高標準條例第2 條，現行
法規所定貨幣單位折算新臺幣條例第2 條，判決如主文。
本案經檢察官郭學廉到庭執行職務。
中    華    民    國    95    年    6     月    30    日
                  刑事第四庭審判長法  官  陳恆寬
                                  法  官  許必奇
                                  法  官  陳明偉
以上正本證明與原本無異。
如不服本判決應於送達後10日內向本院提出上訴狀。
                                  書記官  許志豪
中    華    民    國    95    年    7     月    3     日
附錄本案論罪科刑法條全文：
槍砲彈藥刀械管制條例第八條
未經許可，製造、販賣或運輸鋼筆槍、瓦斯槍、麻醉槍、獵槍、
空氣槍或第四條第一項第一款所定其他可發射金屬或子彈具有殺
傷力之各式槍砲者，處無期徒刑或五年以上有期徒刑，併科新臺
幣一千萬元以下罰金。
未經許可，轉讓、出租或出借前項所列槍枝者，處五年以上有期
徒刑，併科新臺幣一千萬元以下罰金。
意圖供自己或他人犯罪之用，而犯前二項之罪者，處無期徒刑或
七年以上有期徒刑，併科新臺幣一千萬元以下罰金。
未經許可，持有、寄藏或意圖販賣而陳列第一項所列槍枝者，處
三年以上十年以下有期徒刑，併科新臺幣七百萬元以下罰金。
第一項至第三項之未遂犯罰之。
槍砲彈藥刀械管制條例第十二條
未經許可，製造、販賣或運輸子彈者，處一年以上七年以下有期
徒刑，併科新台幣五百萬元以下罰金。
未經許可，轉讓、出租或出借子彈者，處六月以上五年以下有期
徒刑，併科新台幣三百萬元以下罰金。
意圖供自己或他人犯罪之用，而犯前二項之罪者，處三年以上十
年以下有期徒刑，併科新台幣七百萬元以下罰金。
未經許可，持有、寄藏或意圖販賣而陳列子彈者，處五年以下有
期徒刑，併科新台幣三百萬元以下罰金。
第一項至第三項之未遂犯罰之。


司法院資訊處製作；財團法人民間司法改革基金會備份。
